臺灣臺中地方法院刑事判決　　　　　　 94年度交訴字第131號
公　訴　人　臺灣臺中地方法院檢察署檢察官
被　　　告　甲○○
　　　　　　　　　　起訴書誤.
上列被告因過失致死等案件，經檢察官提起公訴（九十四年度偵
字第一四０九一號），本院交通法庭合議庭裁定進行簡式審判程
序，判決如下：
    主  文
甲○○從事業務之人，因業務上之過失致人於死，處有期徒刑柒
月。緩刑年。
    犯罪事實
一、甲○○為南投縣南投市○○里○○○路一０三號一樓「義成
    工廠股份有限公司」之司機，平日負責駕車載運貨物，係以
    駕駛車輛為主要業務之人。於民國九十四年六月一日下午三
    時許，駕駛車牌號碼七Ｖ－九０六號自用大貨車，沿臺中縣
    烏日鄉○○路由臺中市往烏日鄉○○路○段方向行駛，途經
    臺中縣烏日鄉○○路高架橋下時，因一時尿急，急欲下車小
    解，本應注意汽車停車時，顯有妨害他車通行之處所，不得
    停車，而依當時天候、路況、視距等客觀情形，均無不能注
    意之特別情事，竟疏未注意，而將上開自用大貨車順向停放
    於高架橋下慢車道處，已妨害當地慢車道上行駛車輛之正常
    通行。適有楊福成騎乘車牌號ＮＱＸ－三二二號重機車，搭
    載其妻丙○○，沿臺中縣烏日鄉○○路之慢車道同向自後駛
    來，亦疏未注意車前狀況，迨楊福成發現前方慢車道上停有
    甲○○所駕上開自用大貨車時，業已避煞不及，致其所騎機
    車前方與該部大貨車左後側發生碰撞，楊福成、丙○○均因
    而受傷倒地，丙○○係受有頭部外傷合併身體多處挫傷之傷
    害（過失傷害部分業經丙○○撤回告訴，詳如後述）。甲○
    ○於肇事後、犯罪行為被發覺前，於到場處理之員警劉鎮屏
    詢問時自首犯罪，並於其後偵查、審理程序進行時到庭接受
    裁判。楊福成雖經送醫急救，終因本件車禍所生顱腦損傷、
    胸部挫傷合併肋骨骨折導致外傷性休克，延至同日下午四時
    十六分許不治死亡。
二、案經楊福成之子乙○○（從母姓）告訴及臺灣臺中地方法院
    檢察署檢察官相驗後，自動檢舉偵查起訴。
    理  由
一、本件被告甲○○於準備程序中，先就上開犯罪事實為有罪之
    陳述，且所犯係死刑、無期徒刑、最輕本刑為三年以上有期
    徒刑以外之罪，經本院交通法庭合議庭依刑事訴訟法第二百
    七十三條之一第一項之規定，裁定由法官一人獨任進行簡式
    審判程序，先此敘明。
二、上開犯罪事實，業據被告甲○○於本院審理時坦承不諱，核
    與證人即告訴人乙○○於警詢時指證被害人楊福成發生本件
    車禍致死等情相互合致，並有道路交通事故現場圖及調查報
    告表一份、肇事現場照片八張、相驗屍體照片四張附卷可稽
    。而被害人楊福成確因本件車禍所生顱腦損傷、胸部挫傷合
    併肋骨骨折導致外傷性休克死亡，亦經檢察官督同檢驗員相
    驗屬實，製有相驗筆錄、相驗屍體證明書、驗斷書在卷可憑
    。按汽車停車時，顯有妨害他車通行之處所，不得停車，道
    路交通安全規則第一百十二條第一項第九款（起訴書漏載第
    一項）定有明文。被告平日以駕駛貨車載送貨物為業，更當
    依循前揭交通安全規定，注意不得於妨害他車通行之處所任
    意停車，且依當時天候、路況、視距等客觀情形，並無不能
    注意之特別情事，竟疏於注意而貿然停車於該處慢車道上，
    顯已妨害慢車道上行駛車輛之正常通行，致遭被害人楊福成
    騎車自後撞及，被告駕車行為顯有過失。本件經送請臺灣省
    臺中縣區車輛行車事故鑑定委員會鑑定結果，亦認被告上開
    停車位置妨害慢車道上行駛之機車通行，為肇事原因之一，
    有該會臺中縣區九四０二七七案鑑定意見書一份在卷為憑，
    同於本院前揭認定，益足為證。雖被害人楊福成騎乘機車並
    未注意車前狀況肇事，對於本件車禍發生亦非全無疏失可指
    ，然被告之過失情節既甚灼然，究不能僅因被害人楊福成之
    前揭駕車行為同為肇事原因，即可解免被告應負之過失致人
    於死罪責。是以被告過失駕駛行為直接造成被害人楊福成死
    亡，二者間亦具有相當因果關係至明。本案事證已臻明確，
    被告犯行洵堪認定。
三、核被告甲○○平日以駕駛貨車載送貨物為業，係以駕駛為其
    主要業務之人，業據其於警詢及偵審中供承至明，被告因業
    務上之過失駕車行為致人於死，所為係犯刑法第二百七十六
    條第二項之業務過失致人於死罪。被告於肇事後、犯罪行為
    被發覺前，於到場處理之員警劉鎮屏詢問時，自首犯罪而接
    受裁判，此觀卷附車禍案件報告書之記載及被告警詢筆錄甚
    明，被告既已合於法定自首之要件，應依刑法第六十二條前
    段之規定減輕其刑。爰審酌被告已與被害人家屬就本案民事
    損害賠償部分調解成立，有臺中縣烏日鄉調解委員會調解書
    一份在卷為憑，被告於本院審理時尚能坦承犯行，對於所犯
    亦已深表悔悟，態度堪稱良好；且被害人楊福成騎乘機車未
    能注意車前狀況，亦應同受歸責；惟本件車禍肇事直接剝奪
    被害人楊福成之生命權，對於被害人家庭乃至於國家社會之
    損失實已無從回復，所生危害至為重大，及被告於本件車禍
    之過失情節輕重、具有國小畢業學歷之智識程度等一切情狀
    ，量處如主文所示之刑，以示懲儆。又被告前未曾受有期徒
    刑以上刑之宣告，有刑案資料查註紀錄表及臺灣高等法院被
    告前案紀錄表在卷可按，其經此偵審程序教訓，當能知所警
    惕，應無再犯之虞，本院審酌上情，認主文所宣告之刑，以
    暫不執行為宜，爰併宣告緩刑三年，以啟自新。
四、公訴意旨另以：被告甲○○於上開時、地，將前揭自用大貨
    車停放於慢車道上，致遭被害人楊福成騎乘上開重機車自後
    撞及，機車乘客即告訴人丙○○亦受有頭部外傷等傷害，因
    認被告就此部分另涉有刑法第二百八十四條第二項前段（起
    訴書漏載前段）之業務過失傷害罪嫌等語。惟按告訴乃論之
    罪，告訴人於第一審辯論終結前得撤回其告訴，又告訴經撤
    回者，應諭知不受理之判決，刑事訴訟法第二百三十八條第
    一項、第三百零三條第三款分別定有明文。經查：被告上開
    駕車肇事致使告訴人丙○○受傷部分，既經檢察官依刑法第
    二百八十四條第二項前段之業務過失傷害罪起訴，依刑法第
    二百八十七條前段之規定，須告訴乃論。茲據告訴人丙○○
    於九十四年十一月九日本院審理時當庭表示撤回告訴，並經
    記明簡式審判筆錄在卷可考，本院就此部分自無從再為實體
    之審究。惟因檢察官認被告此部分之業務過失傷害犯行，與
    前揭業經論罪科刑之業務過失致死部分屬想像競合犯之裁判
    上一罪關係，爰不另為不受理之諭知。
據上論斷，應依刑事訴訟法第二百七十三條之一第一項、第二百
九十九條第一項前段，刑法第二百七十六條第二項、第六十二條
前段、第七十四條第一款，罰金罰鍰提高標準條例第一條前段，
判決如主文。
本案經檢察官蔡雯娟到庭執行職務。
中　　華　　民　　國　　94　　年　　11　　月　　23　　日
                  交通法庭        法　官　高文崇
附錄本案論罪科刑法條：
刑法第二百七十六條
因過失致人於死者，處二年以下有期徒刑、拘役或二千元以下罰
金。
從事業務之人，因業務上之過失犯前項之罪者，處五年以下有期
徒刑或拘役，得併科三千元以下罰金。
以上正本證明與原本無異。
如不服本判決，應於送達後十日內向本院提出上訴狀（須附繕本
），上訴於臺灣高等法院臺中分院。
                                  書記官　林淑慧
中　　華　　民　　國　　94　　年　11　　月　　24　　日
